# 计提支付和销量挂钩的农户专项帮扶收入是计入营业外支出还是冲减收入

提问人：sunnyday6543 时间：2021-01-26 10:33:03
求助，建立扶贫项目，由县发改委牵头，约定该项目，每销售出去 1 单位，提取 4 分钱作为低收入农户专项帮扶收益，求助问题如下：1.企业对该部分支出冲减收入还是计入营业外支出呢？有没有相关准则或者文件对这方面有过约定？谢谢

回答人：chenyiwei
建议完整、全面审视该扶贫项目适用的所有规定和协议，确定此处要求提取的“每销售出去 1 单位，提取 4 分钱作为低收入农户专项帮扶收益”是否可通过其他方面享受优惠而弥补回来。
如果没有其他弥补途径，则在确认销售收入时，直接将应计提的该专项收益资金确认为其他应付款，作为对收入的冲减。